【裁判字號】    97,審訴,5442
【裁判日期】    980220
【裁判案由】    毒品危害防制條例
【裁判全文】
臺灣高雄地方法院刑事宣示判決筆錄    97年度審訴字第5442號
公  訴  人  臺灣高雄地方法院檢察署檢察官
被      告  甲○○
指定辯護人  本院公設辯護人黃文德
上列被告因97年度審訴字第5442號毒品危害防制條例案件，經檢
察官提起公訴（97年度毒偵字第6793、6989、7037、7759號），
經檢察官聲請法院改依協商程序而為判決，本院認為適當進行協
商判決程序，於中華民國98年2 月20日下午4 時在本院刑事第十
四法庭宣示判決，以代判決書，出席職員如下：
    法  官  蔡書瑜
    書記官  楊明月
    通  譯  蔡弘政
法官起立朗讀判決主文、犯罪事實要旨、處罰條文，及告以上訴
限制、期間、上訴之法院，且諭知記載其內容：
一、主  文：
    甲○○施用第一級毒品，累犯，處有期徒刑捌月；又施用第
    二級毒品，累犯，處有期徒刑肆月；又施用第一級毒品，累
    犯，處有期徒刑捌月，扣案之海洛因壹包（驗前淨重零點零
    肆伍公克，驗餘淨重零點零參肆公克，含包裝袋壹只）沒收
    銷燬之；又施用第一級毒品，累犯，處有期徒刑捌月，扣案
    之海洛因壹包（驗前淨重零點零捌參公克，驗餘淨重零點零
    柒壹公克，含包裝袋壹只）沒收銷燬之；又施用第一級毒品
    ，累犯，處有期徒刑捌月，包裝袋壹只沒收銷燬之；又施用
    第二級毒品，累犯，處有期徒刑肆月。應執行有期徒刑貳年
    拾月，扣案之海洛因貳包（驗前淨重分別為零點零肆伍公克
    、零點零捌參公克，驗餘淨重分別為零點零參肆公克、零點
    零柒壹公克，各含包裝袋壹只）、包裝袋壹只均沒收銷燬之
    。
二、犯罪事實要旨：
    甲○○前因施用毒品，經本院以89年度訴字第2021號判處有
    期徒刑7 月確定；又犯竊盜罪，經臺灣嘉義地方法院以91年
    度易緝字第19號判處有期徒刑1 年確定；嗣又施用毒品，經
    本院以90年度毒聲字第7307號裁定令強制戒治，於民國91年
    11月14日停止戒治處分出所，於92年5 月9 日期滿而執行完
    畢，同案並由本院以91年度易字第369 號判處有期徒刑8 月
    、4 月確定。上開所處之刑經接續執行，於93年2 月26日假
    釋出監。其又於前開強制戒治執行完畢5 年內，於93年間施
    用毒品，經臺灣高等法院高雄分院以94年度上訴字第27 號
    判處有期徒刑10月、4 月，應執行有期徒刑1 年確定；復因
    毒品案件，經本院以94年度訴字第3579號判處有期徒刑1 年
    確定；另犯竊盜罪，經本院以95年度易字第30號判處有期徒
    刑8 月確定，以上94年、95年間判刑之各罪經減刑及定執行
    刑為有期徒刑9 月、6 月確定，前開假釋亦經撤銷，其殘刑
    、上述有期徒刑9 月、6 月及另案所處之拘役接續執行，於
    96年12月22日執行完畢。詎其不知悔改，而分別為下列犯行
    ：
 (一) 於97年7 月3 日上午某時，以將甲基安非他命置於玻璃球中
    燒烤、吸聞煙霧方式，施用第二級毒品甲基安非他命1 次；
    又於97年7 月3 日下午11時許，在高雄市○○區○○路143
    號3 樓之住處內，基於施用第一級毒品海洛因之犯意，以注
    射方式施用第一級毒品海洛因1 次。嗣於97年7 月4 日下午
    5 時，在高雄市○○區○○街562 號前為警盤查，經其同意
    後採尿送驗，其尿液呈可待因、嗎啡、甲基安非他命、安非
    他命陽性反應。
 (二) 於97年8 月6 日某時，在其上開住處內，基於施用第一級毒
    品海洛因之犯意，以注射方式，施用第一級毒品海洛因1 次
    。嗣於97年8 月8 日下午10時50分許，在高雄市三民區○○
    ○路、建工路口為警盤查，扣得海洛因1 包（驗前淨重0.04
    5 公克，驗餘淨重0.034 公克，含包裝袋1 只）。經其同意
    採尿送驗，呈可待因、嗎啡陽性反應。
 (三) 於97年8 月15日下午10時許，在其上述自宅房間內，基於施
    用第一級毒品海洛因之犯意，施用第一級毒品海洛因1 次。
    嗣於97年8 月16日下午10時45分許，在高雄市苓雅區○○○
    路160 號前經員警盤查，為警扣得其持有之海洛因（驗前淨
    重0.083 公克，驗餘淨重0.071 公克，含包裝袋1 只），經
    採尿送驗，其尿液呈嗎啡、可待因陽性反應。
 (四) 於97年8 月25日某時，在其前開住處內，基於施用第二級毒
    品甲基安非他命之犯意，施用第二級毒品甲基安非他命1 次
    ；另於97年8 月27日下午8 時25分回溯24小時之某時（不含
    公權力拘束時間），基於施用第一級毒品海洛因之犯意，施
    用第一級毒品海洛因1 次。97年8 月27日下午7 時20分許，
    在高雄市○○路、正忠路口為警盤查，並扣得其持有之海洛
    因1 包（驗前淨重0.004 公克，已因檢驗而用罄，剩包裝袋
    1 只），經驗尿後其尿液呈可待因、嗎啡、甲基安非他命陽
    性反應。
三、處罰條文：
    毒品危害防制條例第10條第1 項、第2 項、第18條第1 項前
    段，刑法第11條、第47條第1 項、第51條第5 款。
四、附記事項：
    無。
五、協商判決除有刑事訴訟法第455 條之4 第1 項第1 款於本訊
    問程序終結前，被告撤銷協商合意或檢察官撤回協商聲請者
    ；第2 款被告協商之意思非出於自由意志者；第4 款被告所
    犯之罪非第455 條之2 第1 項所得以協商判決者；第6 款被
    告有其他較重之裁判上一罪之犯罪事實者；第7款 法院認應
    諭知免刑或免訴、不受理者情形之一，及違反同條第2 項「
    法院應於協商合意範圍內為判決；法院為協商判決所科之刑
    ，以宣告緩刑或2 年以下有期徒刑、拘役或罰金為限」等情
    形外，不得上訴。
六、本件如得上訴且不服本判決時，得自收受宣示判決筆錄送達
    之日起10日內，向本院提出上訴狀（須附繕本），上訴於第
    二審法院。
中    華    民    國    98    年    2     月    20   日
                  台灣高雄地方法院刑事第七庭
                              書記官  楊明月
                              法  官  蔡書瑜
以上正本證明與原本無異。
中    華    民    國    98    年    2     月    20   日
                              書記官  楊明月


司法院資訊處製作；財團法人民間司法改革基金會備份。
